最　高　行　政　法　院　裁　定
　　　　　　　　　　　　　94年度裁字第01516號
抗　告　人　甲○○
上列抗告人因與相對人台北縣政府等間聲請停止執行事件，對於
中華民國94年5月27日臺北高等行政法院94年度停字第52號裁定
提起抗告，本院裁定如下︰
　　主  文
抗告駁回。
抗告訴訟費用由抗告人負擔。
　　理  由
一、按抗告法院認抗告為不合法或無理由者，應為駁回抗告之裁
    定。
二、本件抗告人遭民眾檢舉未經核准設立，擅自在台北縣板橋市
    ○○○路311號1樓違法以「全禾美語電腦課輔班」名義招生
    、收費、授課。經相對人台北縣政府於93年4月27日派員前
    往稽查後，以93年4月30日北府教社字第0930343420號函促
    請其立即停止一切招生授課活動，並於同月網路公告周知在
    案。嗣相對人台北縣政府於同年5月11日派員複查，發現抗
    告人並未停止一切招生授課活動，相對人台北縣政府爰於93
    年10月13日以北府教社字第0930697089號函依補習班及進修
    教育法第24條規定處負責人即抗告人新台幣（下同）5萬元
    罰鍰。抗告人不服，提起訴願，亦遭駁回，遂向本院提起行
    政訴訟，並請求原處分停止執行。原審以：按行政訴訟繫屬
    中，行政法院認為原處分或決定之執行，將發生難於回復之
    損害，且有急迫情事者，得依職權或聲請，裁定停止執行，
    行政訴訟法第116條第2項前段定有明文。惟行政法院是否准
    許停止執行，仍應視原處分或決定之執行，是否發生難於回
    復之損害，且有急迫之情事為斷。至於所謂「難於回復之損
    害」，係指其損害不能回復原狀，或不能以金錢賠償，或在
    一般社會通念上，如為執行可認達到回復困難之程度而言。
    經查本件相對人台北縣政府處以抗告人5萬元之罰鍰處分，
    係屬金錢之裁罰處分，既屬金錢給付義務，如經執行而受有
    損害，將來仍可以金錢賠償或回復，殊難認原處分之執行，
    有何不能回復或將發生何種難以補償之損害，核與前開法條
    所定停止執行之要件不合，難予准許等由。據以駁回抗告人
    之聲請，經核並無不合。
三、本件抗告意旨略謂：原處分嚴重危及憲法對人民工作權之保
    障，故原處分顯然違反行政法上之信賴、比例及禁止恣意原
    則，難認無急迫情形云云。本院查：原處分處抗告人5萬元
    罰鍰，係屬金錢之裁罰處分，該執行如抗告人受有損害，將
    來仍可以金錢賠償或回復，殊難認原處分之執行，有何不能
    回復或將發生何種難以補償之損害，亦無急迫情形，顯不合
    停止執行之要件，業經原裁定敘明甚詳。至原處分是否違反
    信賴、比例及禁止恣意原則，係屬本案實體有無理由之問題
    ，無從作為申請停止執行之事由。次查本件原處分機關為台
    北縣政府，教育部並非原處分機關，抗告人將教育部並列為
    相對人，亦未敘明對教育部請求之理由，此部分顯屬無據，
    併與敘明。綜上，本件抗告難認有理由，應予駁回。
四、依行政訴訟法第104條、民事訴訟法第95條、第78條，裁定
    如主文。
中    華    民    國    94    年    8     月    4     日
                  第一庭審判長法  官　黃　綠　星
                              法  官  陳　秀　美
                              法  官　蔡　進　田
                              法  官　黃　璽　君
                              法  官　廖　宏　明
以  上  正  本  證  明  與  原  本  無  異
中    華    民    國    94    年    8    月    4      日
　　　　　　　　　　　　　　　書記官　彭　秀　玲
